Inventaris van het archief van het Ministerie van Onderwijs, Kunsten en Wetenschappen: Directie Technisch Beroepsonderwijs; Directie Beroepsgericht Voortgezet Onderwijs; Directie Onderwijs en Vorming Werkende Jongeren, (1913) 1918-1976
Nationaal Archief, Den Haag
- ARCHIEF VAN DE DIRECTIE TECHNISCH BEROEPSONDERWIJS (1942 ) 1966 -1975, II
  - Stukken betreffende bijzondere onderwerpen, 2.
    - TAAKUITVOERING, 2.2
      - Inspectie, 2.2.6
        - Stukken betreffende de herziening van de ambtsgebieden van de inspecteurs van het Lager en van het middelbaar technisch onderwijs, 1966-1973; 469; 1 omslag
        - Stukken betreffende de organisatie van de inspectie lager technisch onderwijs, 1967-1969; 470; 1 omslag
        - Circulaires, 1966-1975; 471-472; 2 pakken
          - 1966-1969, 471
          - 1970-1975, 472
        - Nota's, 1967-1975; 473-479; 7 pakken
          - 1967 - 1973 januari 1974 - maart 1974, notanummers 81 - 160, 473
          - april 1974, notanummers 161 - 240, 474
          - mei 1974 - juli 1974, notanummers 241 - 335, 475
          - september 1974 - december 1974, notanummers 336 - 476, 476
          - januari 1975 - februari 1975, notanummers 477 - 545, 477
          - maart 1975 - juni 1975, notanummers 546 - 690, 478
          - mei 1975 - augustus 1975, notanummers 691 - 813, 479
- ARCHIEF VAN DE DIRECTIE BEROEPSONDERWIJS EN VORMINGS -WERK, LATER DIRECTIE BEROEPSGERICHT VOORTGEZET ONDERWIJS (1947 - )1966 -1975 ( -1976 ), III
  - Vervallen, 1.
  - Stukken betreffende bijzondere onderwerpen, 2.
    - ORGANISATIE, 2.1
      - Stukken betreffende de overname van het Kunstonderwijs van het Ministerie van Cultuur, Recreatie en Maatschappelijk Werk, 1966-1968; 480; 1 pak
      - Stukken betreffende de totstandkoming van samenwerkingsafspraken met het Ministerie van Cultuur, Recreatie en Maatschappelijk Werk over de terreinafbakening van bepaalde beroepsopleidingen, 1967-1969; 481; 1 omslag
      - Stukken betreffende de behandeling van het probleem met betrekking tot een eventuele formatieuitbreiding bij de directie met een plaatsvervangend directeur, 1969-1970; 482; 1 omslag
      - Stukken betreffende de behandeling van het voorstel van de rijksinspectie van het leerlingwezen, tot instelling van een directie voor werkende jongeren, waaronder de gehele opleiding volgens het leerlingwezen zou kunnen worden ondergebracht, 1970; 483; 1 omslag
        Zie ook inventarisnummer 1269.
    - TAAKUITVOERING, 2.2
      - Algemeen, 2.2.1
        - Stukken betreffende de behandeling van het wetsontwerp tot regeling van het leerlingwezen, 1964-1970; 484; 1 omslag
        - Stukken betreffende de totstandkoming en uitvoering van de Wet erkenning instelling schriftelijk onderwijs, Wet van 13 december 1972 (stbl.nr. 746), 1966-1974; 485; 1 pak
        - Stukken betreffende de behandeling van een ontwerp van een wettelijke regeling Vorming Leerplichtvrije Jeugd, 1967-1969; 486; 1 omslag
      - Organisatie, inrichting en bekostiging van het onderwijs, 2.2.2
        - ALGEMEEN, 2.2.2.1
          - Stukken betreffende de behandeling van het verzoek tot deelneming in het bestuur, en subsidiëring van de Stichting Instituut voor Huishoudkundig Onderzoek te Wageningen, 1955-1973; 487; 1 omslag
          - Stukken betreffende de invoering van nieuwe c.q. (re)organisatie, omzetting en/of opheffing van (bestaande) onderwijsvormen of cursussen, 1955-1975; 488-495; 8 pakken
            - Bejaardenhelpster akten N XVII en N XVIII middenstands-/detailhandelsonderwijs, 1967-1970, 488
            - Leerlingwezen voor economische en administratieve beroepen schriftelijk onderwijs, iso, 1970-1972, 489
            - Centrale instituten voor de opleiding van sportleiders/sters, 1967-1973, 490
            - Gezinsverzorgsters l.a.v.o./l.e.a.o. Nijverheidsonderwijs voor meisjes (v.o.l.n.o.), 1972-1973, 491
            - Individueel huishoud- en nijverheidsonderwijs, i.h.n.o. algemeen, 1974, 492
            - Individueel huishoud- en nijverheidsonderwijs, i.h.n.o. spreidingsplannen, 1974, 493
            - Middelbare horeca opleiding huishoudkunde, touringcarchauffeur, inrichtingsassistente, i.n.a.s., 1974-1975, 494
            - Lager en middelbaar economisch en administratief onderwijs, l.e.a.o., m.e.a.o., 1964-1969, 495
          - Stukken betreffende de totstandkoming en uitvoering van onderwijsexperimenten, 1957-1975; 496-499; 4 pakken
            - Lager economisch en administratief onderwijs, l.e.a.o., inclusief de invoering van het vierde leerjaar, 1964-1974, 496
            - Middelbaar economisch en administratief onderwijs, m.e.a.o., 1967, Hoger economisch en administratief onderwijs, h.e.a.o., 1967-1968; Consumptieve Techniek, 1974-1975; 497
            - Detailhandels-/middenstandsonderwijs, 1957-1965, 498
            - Detailhandels-/middenstandsonderwijs, 1966-1969, 499
          - Stukken betreffende de behandeling van verzoeken om inlichtingen en de behandeling van diverse andere kwesties, in verband met de invoering van de wet op het voortgezet onderwijs, 1960-1971; 500; 1 omslag
          - Stukken betreffende het onderzoek naar de toestand en de perspectieven van het toneelonderwijs in Nederland, 1964-1973; 501; 1 omslag
          - Stukken betreffende de behandeling van de problematiek rond de Raad voor de Jeugdvorming, een in 1954 bij wet ingesteld college van advies, 1965-1967; 502; 1 omslag
          - Stukken betreffende de uitvoering van ex artikel 99 van de Overgangswet wet voortgezet onderwijs over omzetting van voortgezet gewoon lager onderwijsscholen in scholen voor lager huishoud- en nijverheidsonderwijs en lager economischadministratief onderwijs, 1967-1970; 503; 1 pak
          - Stukken betreffende de totstandkoming van circulaires aan de landelijke organisaties voor het vormingswerk voor leerplichtvrije jeugd met richtlijnen bij fusering van vormingsinstituten, 1968-1969; 504; 1 omslag
          - Stukken betreffende de behandeling van een klacht van het Nederlands verbond van directies en leerkrachten bij het nijverheidsonderwijs, over de grote hoeveelheid formulieren en circulaires die het invoeren van de Wet op het voortgezet onderwijs hebben begeleid, 1968-1969; 505; 1 omslag
          - Stukken betreffende de behandeling van de problemen met betrekking tot democratisering, betogingen, demonstraties en onrusten bij het sociaal pedagogisch onderwijs, de sociale academies, 1968-1975; 506; 1 pak
          - Stukken betreffende de behandeling van het vraagstuk aangaande de toekomst van het lager detailhandelsonderwijs in relatie tot de Vestigingswet detailhandel, 1969-1970; 507; 1 omslag
          - Stukken betreffende advisering aan het Ministerie van Sociale Zaken over enkele verzoeken van industriële bedrijven om erkenning van de door hun in het leven geroepen cursussen, zoals een cursus voor bijzondere doeleinden, 1969-1970; 508; 1 omslag
          - Stukken betreffende de afwijzing van het verzoek van enkele schoolbesturen om onderbrenging van de opleidingen in verplegende en verzorgende beroepen in een scholengemeenschap te hoogeveen omdat deze opleidingen niet bij wet alsnog hun regeling hebben gevonden, 1970-1972; 509; 1 omslag
          - Stukken betreffende de behandeling van de problematiek aangaande de democratisering van de academie voor beeldende kunsten 'Artibus' te Utrecht, 1970-1972; 510-512; 2 pakken
            - Statuten, Commissie van goede diensten; Verslagen audienties; Standpunten en reacties; 510
            - Verwijdering studenten, ontslag docenten, Projectonderwijs; Bestuur; Academieraad utrecht; Kranteknipsels; Bijlagen; 511
          - Stukken betreffende de behandeling van de problematiek rond de inbreng van zelfstandige l.a.v.o.-scholen in scholengemeenschappen m.a.v.o.-l.a.v.o., 1970-1973; 512; 1 omslag
          - Stukken betreffende de beantwoording van kamervragen over het sociaal pedagogisch onderwijs, 1970-1975; 513; 1 omslag
          - Stukken betreffende de bepaling van het standpunt inzake het advies, bestemd voor het Ministerie van Cultuur, Recreatie en Maatschappelijk Werk ten aanzien van het rapport van de Commissie tot Herziening van de Wet op de Raad voor de Kunst, de Commissie Koopmans, 1971-1974; 514; 1 omslag
          - Stukken betreffende de behandeling van vraagstukken inzake het muziekvakonderwijs, 1971-1975; 515; 1 pak
          - Stukken betreffende de behandeling van de problemen rond de instandhouding van de lagere huishoud- en nijverheidsschool ' de Wentelwiek' te Rotterdam, 1973-1974; 516; 1 omslag
        - COMMISSIES, 2.2.2.2
          - Stukken betreffende de instelling, samenstelling, rapportage en/of opheffing van (sub)commissies en werkgroepen, 1947-1975; 517; 12 pakken
            1. Commissie Vorming en Onderwijs Leerplichtvrije Jeugd, de commissie Lievegoed, 1965-1970
            2. Werkgroep Middelbaar Middenstandsonderwijs, 1966-1970
            3. Commissie Opleiding Leraren Beroepsgericht Onderwijs, C.O.I.B.O., 1968-1970
            4. Werkgroepen ten dienste van:
            Vakopleiding Schoenenindustrie, V.A.S. te Tilburg
            Vakopleiding Confectieindustrie, V.O.C. te Amsterdam
            Vakopleiding Textielindustrie, B.E.T.E.X. te Tilburg, 1969-1970
            5. Werkgroep voor het Toerisme, 1971
            6. Commissie tot bestudering van goede onderwijsmethoden voor het Algemeen Vormend Onderwijs voor Meisjes, de commissie Kohnstamm, Van Houte en Ten Have, 1947-1972
            - Algemeen
          - Rapporten en verslagen van de hoofdcommissie, 518
          - Subcommissies, algemeen, 519
          - Subcommissie driejarige vooropleiding voor leraressen bij het Nijverheidsonderwijs, 520
          - Rapporten en verslagen van de subcommissies, 521
            Assistente in de huishouding
            C-stroom
            Differentiatie
            Driejarige vooropleiding
          - Rapporten en verslagen van de subcommissies, 522
            Inrichtingsassistente, inas
            Kinderverzorging
            Milieuonderzoek
            Naaldvakken
            Natuur- en scheikunde
            Partieel onderwijs voor werkende meisjes, vormingswerk
          - 7. Studiecommissie Onderwijs Beeldende Kunsten, S.O.B.K., 1965-1972; 523
          - 8. Werkgroep dag/avond Economisch en Administratief Onderwijs, 1965-1972; 524
          - 9. Contactcommissie Middelbaar Detailhandelsonderwijs, 1965-1973; 525
            Instelling, samenstelling en organisatie van de commissie
          - Vergaderstukken van de commissie, 526
          - 10. Werkgroep Hoger Huishoud- en Nijverheidsonderwijs, H.H.N.O., 11. Contactcommissie Lager en Middelbaar Economisch Administratief Onderwijs; 12. Contactcommissie Hoger Economisch Administratief Onderwijs,; 13. Begeleidingscommissie ten behoeve van opleidingen voor Inrichtingswerk, zowel op m.b.o.- als op h.b.o.-niveau,; 14. Werkgroep Modelontwikkeling 4-jarig Lager Huishoud- en Nijverheidsonderwijs,; 15. Werkgroep Lager en Middelbaar Detailhandelsonderwijs,; 16. Werkgroep Avond-m.e.a.o.,; 17. Commissie Opleiding Justitieel Inrichtingswerk,; 1970-1972; 1965-1973; 1967-1973; 1971-1973; 1972-1973; 1961-1974; 1972-1974; 1964-1974; 527
          - 18. Begeleidingscommissie (Rijks-) Centrale Instituten voor de opleiding van Sportleiders/sters (Rijks-Ciossen), 19. Structuurcommissie Middelbaar Huishoud- en Nijverheidsonderwijs/Middelbaar Sociaal- Pedagogisch Onderwijs; 20. Begeleidingscommissie Scholengemeenschappen Middelbaar Economisch en Administratief Onderwijs en Middelbaar Middenstandsonderwijs,; 21. Werkgroep Opleiding voor de Extramurale Gezondheidszorg,; 22. Inspectorale werkgroep Opbouwwerk; 1971-1975; 1972-1975; 1973-1975; 1974-1975; 528
        - TOELATING LEERLINGEN, 2.2.2.3
          - Stukken betreffende de totstandkoming, wijziging en toepassing van eisen voor toelating van leerlingen tot diverse opleidingen, 1966-1974; 529; 1 omslag
            Hoger technisch onderwijs, h.t.o., 1971-1974
            Hoger beroepsonderwijs, h.b.o. en lerarenopleiding, 1972-1974
            Hoger economisch en administratief onderwijs, h.e.a.o., 1972-1974
            Huishoud- en nijverheidsonderwijs voor meisjes, 1966,
          - Stukken betreffende de totstandkoming van een circulaire met regelen ter voorkoming van een tekort aan stageplaatsen bij opleidingen voor inrichtingsassistente (i.n.a.s.), in verband met een toenemende belangstelling hiervoor, 1972-1973; 530; 1 omslag
          - Stukken betreffende het experiment inzake centrale aanmelding van aanstaande eerstejaars studenten voor het sociaal pedagogisch onderwijs, 1974-1976; 531; 1 omslag
        - SCHOOLGELD, 2.2.2.4
          - Stukken betreffende de bepaling van het standpunt over een conceptcirculaire met regelen ten aanzien van cursusgelden voor het handelsen nijverheidsonderwijs, 1970; 532; 1 omslag
        - TOELAGEN/STUDIEBEURZEN, 2.2.2.5
          - Stukken betreffende de instemming met het voorstel van het Ministerie van Cultuur, Recreatie en Maatschappelijk Werk tot instelling van een interdepartementale werkgroep inzake harmonisatie van regelingen ten behoeve van de deskundigheidsbevordering die de problematiek rond de stagevergoeding in het beroepsonderwijs zal onderzoeken, 1970-1975; 533; 1 omslag
        - OPLEIDINGEN, 2.2.2.6
          - Algemeen, 2.2.2.6.1.
            - Stukken betreffende de behandeling van de problematiek rond de invoering van de sociale verzekeringsplicht voor stagiaires, 1955-1973; 534; 1 pak
            - Stukken betreffende de behandeling van het verzoek van F. Wagenaar om uitreiking van het getuigschrift Inrichtingsassistente (i.n.a.s.) in verband met de niet-voltooide stagetijd, 1966-1968; 535; 1 omslag
            - Stukken betreffende de behandeling van de problematiek rond de vorming en scholing van werkloze jongeren, 1967-1970; 536; 1 pak
            - Stukken betreffende de totstandkoming van het Ontwerp- besluit vormingswerk voor jeugdigen, 1969-1970; 537; 1 pak
          - Oprichting en inrichting van opleidingen, 2.2.2.6.2
            - Stukken betreffende de totstandkoming en/of toepassing van richtlijnen voor de samenstelling van leerplannen, leerprogramma's en lesroosters, 1957-1975; 538-540; 3 pakken
              - Nijverheidsonderwijs voor meisjes, 1957-1973, 538
              - Mater Amabilis, tweede- en derdejaars, 1962-1968, Landelijke Katholieke Stichting Levensscholen, 1967-1969; Vormingswerk eigen bedrijfsopleiding, de firma Lampe, 1968-1969; Vormingscursussen voor meisjes in nijverheidsonderwijsverband, 1967-1970; Beeldende kunst en vormgeving, 1969-1974; Opleiding van leiders op het terrein van jeugdvorming en volksontwikkeling, 'Mikojel', 1974-1975; Economisch en administratief onderwijs, 1968-1973; 539
              - Apothekers-assistent, 1961-1974, 540
            - Stukken betreffende het overleg met het Ministerie van Sociale Zaken en Volksgezondheid over de kwestie omscholing van wijkopleiding oude stijl naar de opleiding van verpleegkundige in de maatschappelijke gezondheidszorg nieuwe stijl, 1965-1970; 541; 1 pak
            - Stukken betreffende het verlenen van ontheffing van de minimumeisen voor de bezetting van de eerste leerjaren van diverse lerarenopleidingen, 1967; 542; 1 omslag
            - Stukken betreffende de behandeling van het verzoek om vrijstelling van het middenstandsdiploma algemene handelskennis op grond van het bezit van een m.a.v.o.-diploma met het vak handelskennis, 1967-1968; 543; 1 omslag
            - Stukken betreffende de totstandkoming van regelingen inzake het begeleiden van het praktijkjaar voor arbituriënten bij het middelbaar detailhandels- (middenstands)onderwijs, 1967-1972; 544; 1 omslag
            - Stukken betreffende de totstandkoming van circulaires houdende vaststelling van de lessentabellen voor vormingsklassen verbonden aan het nijverheidsonderwijs voor meisjes, 1968-1971; 545; 1 omslag
            - Stukken betreffende de behandeling van het voorstel tot herziening van het standpunt, vervat in de aan de detailhandelsscholen verzonden circulaire B.V.O./M.E.L./1-194337 van 10 januari 1972 inzake het gebruiken van N2- en O-uren voor door het bevoegd gezag te kiezen vakken, 1972-1973; 546; 1 omslag
          - Examens, 2.2.2.6.3
            - Stukken betreffende de totstandkoming, wijziging en toepassing van eindexamenregelingen, 1952-1975; 547-555; 9 pakken
              - Pedagogisch getuigschrift n.o., 1952-1964, 547
              - Lager middenstandsonderwijs, l.m.o., 1968-1969, Middelbaar middenstandsonderwijs, m.m.o., 1967-1973; Lager economisch administratief onderwijs,l.e.a.o., 1967-1968; 548
              - Middelbaar economisch administratief onderwijs, m.e.a.o., 1966-1972, Hoger economisch administratief onderwijs, 1966-1971; 549
              - Examenreglement diëtist(e), 1957-1973, Lager huishoud- en nijverheidsonderwijs, l.h.n.o., lager economisch en administratief onderwijs, l.e.a.o. en lager middenstandsonderwijs, l.m.o., 1968-1973; 550
              - Kinderverzorgster, 1973, Diverse n.o.-aktes, 1964-1974; Doktersassistente, 1974; Academies voor beeldende kunst, 1974; Lager en middelbaar beroepsonderwijs, 1967-1975; Sociaal pedagogisch onderwijs, 1968-1975; 551
              - Middelbaar huishoud- en nijverheidsonderwijs, m.h.n.o., 1969-1975, 552
              - Muziekonderwijs, 1969-1975, Lager administratief onderwijs, 1974-1975; Sociale academies, 1975; 553
              - Apothekers-assistent, 1955-1975, 554
              - Nederlands Wetenschappelijk Instituut voor Toerisme, N.W.I.T., 1968-1970, 555
            - Stukken betreffende de behandeling van het verzoek van de samenwerkende stichtingen voor onderwijs en ontwikkeling van detailhandelaren en ambachtslieden in Nederland om, ten behoeve van de bezitters van het Staats Praktijk Diploma (S.P.D.), een voor hen aangepast pedagogisch getuigschrift samen te stellen, 1966-1968; 556; 1 omslag
            - Stukken betreffende vaststelling/verhoging van vacatiegelden voor examen-commissies of gecommitteerden bij examens, 1968-1970; 557; 1 omslag
              Toneel, muziek en dans, 1968-1970
              Lager economisch administratief onderwijs, l.e.a.o., 1968
      - Financiële aangelegenheden, 2.2.3
        - ALGEMEEN, 2.2.3.1
          - Stukken betreffende de behandeling van de kwestie subsidiëring van de contributie van schoolbesturen aan bestuursbonden, 1949-1975; 558; 1 pak
          - Stukken betreffende de behandeling van de problemen met betrekking tot de subsidiëring van internaten verbonden aan instellingen voor het nijverheidsonderwijs, 1955-1969; 559; 1 pak
          - Stukken betreffende subsidiëring van diverse vormen van opleiding in het algemeen, 1962-1972; 560-561; 2 pakken
            - Nijverheidsonderwijs, Vormingswerk; 560
            - Middelbaar economisch en administratief onderwijs, m.e.a.o., Middenstandsonderwijs; 561
          - Stukken betreffende bepaling van het standpunt over nieuw te stichten scholen voor hoger, economisch en administratief onderwijs voor de jaren 1968 en 1969, h.e.a.o. scholenplan, 1967-1968; 562; 1 omslag
          - Stukken betreffende de totstandkoming van een ontwerp-circulaire, met richtlijnen inzake de bekostiging van de uitgaven verband houdende met gastcolleges aan scholen voor m.e.a.o., m.m.o., h.e.a.o. en h.m.o., 1968-1973; 563; 1 omslag
          - Stukken betreffende de totstandkoming van circulaires met aanwijzingen voor de opstelling van de begroting en de rekening en verantwoording, 1968-1975; 564; 1 omslag
          - Stukken betreffende de behandeling van de kwestie welke activiteiten in het kader van de democratisering van de bestuursstructuren van scholen voor kunstvakken subsidiabel zijn, 1969-1972; 565; 1 omslag
          - Stukken betreffende de totstandkoming van circulaires met bezuinigingsmaatregelen voor de lagere huishoud- en nijverheidsscholen, 1971-1973; 566; 1 omslag
          - Stukken betreffende de overwegingen die hebben geleid tot de afwijzing van een verzoek om bekostiging van een afzonderlijke secretaresse-opleiding verbonden aan een school voor middelbaar economisch en administratief onderwijs, 1972-1974; 567; 1 omslag
          - Stukken betreffende de behandeling van voorstellen tot financiering van het samenwerkingsverband tussen het wetenschappelijk onderwijs (w.o.) en het hoger beroepsonderwijs (h.b.o.), 1974-1975; 568; 1 omslag
        - BEKOSTIGING VAN HET ONDERWIJS, 2.2.3.2
          - Stukken betreffende de behandeling van individuele verzoeken om subsidie, 1963-1975; 569; 1 pak
          - Hieronder staan beschreven de stukken betreffende naleving van subsidievoorwaarden. Het betreft bescheiden inzake de oprichting, reorganisatie, erkenning, omzetting, uitbreiding en opheffing van afdelingen/cursussen aan diverse onderwijsinstellingen. Ook de stukken betreffende de oprichting en opheffing van scholen vallen hieronder, evenals stukken betreffende bestuurs- en/of beheersoverdrachten en individuele experimenten. Tot het onderbrengen van al deze bescheiden in één verzamelbeschrijving is gekozen omdat al deze beschrijvingen te maken hebben met de uitvoering van subsidieregelingen. Ordening: De primaire ordening is te onderscheiden in twee gedeelten: a. verzamelbesluiten, de afdoeningen zijn minuten waarin de beslissing voor meerdere scholen geldt, en b. individuele besluiten. De verzamelbesluiten zijn chronologisch geordend op afdoeningsdatum. De individuele besluiten zijn te onderscheiden in Rijks-, gemeentelijke en bijzondere scholen, alfabetisch geordend op plaats. Binnen een plaats worden eerst de Rijksscholen genoemd, dan de gemeentelijke scholen en daarna de bijzondere scholen. De bijzondere scholen zijn alfabetisch geordend op naam van het bestuur of de vereniging waar de school onder valt, met toepassing van de omzettingsregels volgens de handleiding voor het alfabetisch rangschikken. Dit is gedaan omdat de afdoening vaak meerdere scholen betreft, vallend onder eenzelfde bestuur of vereniging, 1966-1975; 570-602; 33 pakken
            - Aalsmeer - Amersfoort (Gemeentelijke scholen -bedrijfsjeugd, Vorming), 570
            - Amersfoort (schoolonderwijs, Christelijk, Nationaal, vereniging tot bevordering van - v.g.l.o., school voor R.K.) - Amsterdam (gemeentelijke scholen - economisch en administratief Onderwijs, Middelbaar en Hoger, Katholiek, Stichting), 571
            - Amsterdam (Gereformeerde, school, de, Vereniging) - (Vakbekwaamheid, Kantoorboekhandel, Stichting), 572
            - St. Annaparochie - Arnhem (gemeentelijke scholen - Beeldende Kunsten, Academie voor), 573
            - Arnhem (Boeren- en Tuindersbond, Christelijke, Vereniging Gelderse) - Assen, 574
            - Axel - Breda (Huishoud- en Industrie onderwijs, R.K., voor Breda en Omstreken, Vereniging - Kook- Huishoud- en Industrieschool, Bredasche, Vereniging), 575
            - Breda (Markendaal, sociale academie, katholieke - Toerisme, Nederlands Wetenschappelijk, Instituut voor, Stichting) - Dokkum, 576
            - Dordrecht - Duiven, 577
            - Ede - Emmen (gemeentelijke scholen - Detailhandelvakschool, Zuid-Oost Drenthe, Stichting), 578
            - Emmen (Nijverheidsonderwijs, Christelijke, voor Zuid-Oosthoek van Drenthe, Vereniging voor - Streekscholengemeenschap, economisch, commercieel en administratief onderwijs voor, stichting ) - Etten, 579
            - Geldrop - 's-Gravenhage (gemeentelijke scholen - bibliotheek- en dokumentatiescholen, stichting), 580
            - 's-Gravenhage (chemische wasserijen en Ververijen, Vereniging van - horeca- hotelschool, stichting), 581
            - 's-Gravenhage (Laan van Meerdervoort, beroepsonderwijs en algemeen voortgezet onderwijs, stichting - Willibrordus St., Vereniging), 582
            - Groenendijk - Grijpskerk, 583
            - Haarlem - Heerde, 584
            - Heerenveen - Heerlen ( beroepsonderwijs, scholen voor, stichting, voor Heerlen e.o. - huishoud- en industrieschool R.K., Vereniging voor Heerlen e.o.), 585